【裁判字號】    89,重訴,524
【裁判日期】    890904
【裁判案由】    損害賠償
【裁判全文】
臺灣高雄地方法院民事裁定  八十九年重訴字第五二四號
    原      告  洪凱旋
    原      告  洪凱文
    原      告  洪凱良
    原      告  洪凱樂
    兼右四人共同
    法定代理人    張梅珠      .
    原      告  洪周秀麟    住.
    右七人共同
    訴訟代理人  郭家駿  律師
    被      告  乙○○      住.
    訴訟代理人  李玲伶      住.
    被      告  鉅成興業有限公司      設高雄市○○區○○街十巷二七號
    法定代理人  馮志光      住.
    訴訟代理人  李玲伶      住.
    右二人共同
    訴訟代理人  劉彥玲律師
    右  一  人
    複  代理人  劉智園律師
右當事人間請求損害賠償事件，原告為訴之追加，本院裁定如左：
    主      文
原告追加之訴駁回。
訴訟費用由原告負擔。
    理      由
一、按訴狀送達後，原告不得將原訴變更或追加他訴，民事訴訟法第二百五十五條第
    一項前段定有明文。本件據原告起訴狀所載，係提起損害賠償之訴，聲明求為被
    告應連帶給付原告甲○○○新台幣（下同）九百八十一萬一千零四十元、原告丙
    ○○七百八十一萬七千八百七十九元，及均自起訴狀繕本送達翌日起至清償日止
    ，按年息百分之五計算之利息之判決；嗣於第一次言詞辯論期日，均係就此項聲
    明為辯論。及至第二次言詞期日前，原告未得被告同意，追加洪凱旋、洪凱文、
    洪凱良、洪凱樂、張梅珠、洪周秀麟等六名原告，求為判決被告應連帶給付原告
    洪凱旋二百五十萬一千一百五十六元、原告洪凱文二百六十六萬二千零二十九元
    、原告洪凱良二百七十三萬九千零九十八元、原告洪凱樂二百九十五萬八千二百
    三十七元、原告張梅珠二百五十萬一千一百五十六元、原告洪周秀麟一百八十六
    萬九千五百四十九元，及均自起訴狀繕本送達翌日起至清償日止，按年息百分之
    五計算之利息之訴。
二、查本件追加之訴與原訴之當事人不同，各係基於其個別之侵權行為損害賠償請求
    權而起訴，凡請求權之有無、與有過失之有無、損害之範圍等，均與原訴有別，
    與原訴顯非同一之基礎事實；且被告均已於言詞辯論時表示反對，被告鉅成興業
    有限公司、被告韋亦斌並陳稱伊業已與被害人洪武賓之家屬（即原告洪凱旋、洪
    凱文、洪凱良、洪凱樂、張梅珠、洪周秀麟）達成和解等語，並提出收據二紙、
    和解書一紙為證，顯見追加之訴尚涉及是否業已和解之爭執，對被告之防禦與訴
    訟之終結均顯有妨害，原告為此訴之追加，自不應准許。
三、依民事訴訟法第二百四十九條第一項第六款，第九十五條，第七十八條、第八十
    五條第一項前段，裁定如主文。
中      華      民      國    八十九    年      九      月      四      日
                              臺灣高雄地方法院民事第一庭
~B法      官  陳怡雯
右為正本係照原本作成。
如對本裁定抗告須於裁定送達後十日內向本院提出抗告狀。
中      華      民      國    八十九    年      九      月      五      日
~B法院書記官  鄭淑華


司法院資訊處製作；財團法人民間司法改革基金會備份。
